【裁判字號】    98,上訴,1781
【裁判日期】    980803
【裁判案由】    毒品危害防制條例等
【裁判全文】
臺灣高等法院刑事判決                98年度上訴字第1781號
上  訴  人
即  被  告  甲○○
                    號
選任辯護人  徐建弘律師
上列上訴人即被告因違反毒品危害防制條例等案件，不服臺灣桃
園地方法院97年度訴字第1241號，中華民國98年3月12日第一審
判決（起訴案號：臺灣桃園地方法院檢察署97年度偵字第22887
號），提起上訴，本院判決如下：
    主  文
上訴駁回。
    事  實
一、甲○○明知行政院以民國（下同）96年12月21日院臺法字第
    0960056026號公告修正之「毒品之分級及品項」業已將鹽酸
    羥亞胺（Hydroxylimine、HCl）公告為第四級毒品中之毒品
    先驅原料（於96年12月21日生效），係屬毒品危害防制條例
    第2條第2項第4款所定之第四級毒品，且係行政院依懲治走
    私條例第2條第3項規定公告「管制物品項目及其數額」甲項
    第4款之管制進出口物品，禁止運輸、私運進口。緣某真實
    姓名年籍不詳自稱「許文正」之成年男子（下稱「許文正」
    ）、張姓成年男子（下稱「張姓男子」）與自稱「JACK」之
    成年男子（下稱「JACK」），共同基於運輸、私運第四級毒
    品鹽酸羥亞胺入境臺灣之犯意聯絡，謀議將鹽酸羥亞胺以航
    空快遞包裹之方式，自中國大陸地區運送至臺灣指定之收貨
    人收受，再由「許文正」找人代為受領包裹。適甲○○於97
    年10月中旬某日，在屏東縣里港鄉某處與「許文正」碰面，
    「許文正」即委請甲○○於航空包裹快遞來臺時代為領取，
    並當場交付其所有如附表編號四所示門號0000000000號行動
    電話1具，作為甲○○領取包裹之聯繫所用。甲○○已預見
    「許文正」不自行領取自中國大陸快遞臺灣之航空包裹內可
    能藏放毒品，仍以收受運輸第四級毒品走私入境臺灣之事實
    發生不違背其本意之不確定故意應允之，而與「許文正」、
    「張姓男子」、「JACK」共同基於運輸、私運第四級毒品鹽
    酸羥亞胺入境臺灣之犯意聯絡，提供其位於「屏東縣九如鄉
    ○○村○○鄰○○路○段16號」之住處地址作為包裹收件人之
    地址，並負責代領上開包裹。謀議既定，其等即推由「JACK
    」先於中國大陸不詳時地，將如附表編號一所示之第四級毒
    品鹽酸羥亞胺（驗前總淨重48707.6公克，取0.8公克鑑定用
    罄，驗餘總淨重48706.8公克，抽測純度值約79％，詳如附
    表編號一所示），以其所有如附表編號二所示之鋁箔袋50個
    分裝成50小包，再各以25小包裝入其所有如附表編號三所示
    之紙箱2個內，旋於97年10月23日某時，將上開夾藏鹽酸羥
    亞胺之紙箱包裹，以收件人「林世明」、地址為「16# 2 du
    an jiuru Road 17 Lin Jiuging hamlet jiuru Village Pi
    ngDong County」（即屏東縣九如鄉○○村○○鄰○○路○段16
    號）、電話為「0000000000」、貨名為「Ethylenediamine
    tetraacetic acid samples」（即「乙二胺四乙酸」），委
    託美商聯邦快遞公司（以下簡稱「聯邦快遞公司」）於97年
    10月27日自中國大陸地區上海市以航空快遞包裹方式運輸走
    私入境臺灣。「張姓男子」並於97年10月26日、27日間某時
    ，撥打至上開門號0000000000號行動電話告知甲○○留意收
    受包裹，並於97年10月28日甲○○接獲快遞公司人員電話質
    以包裹貨名時，再於同日下午2時9分許，將該毒品包裹申報
    入境之貨名，另以「貨品乙二胺四乙酸，用途染色劑」內容
    之簡訊傳送至上開門號行動電話通知甲○○。嗣上開包裹於
    同年月28日下午2時30分許，抵達桃園國際機場貨運站長榮
    倉儲聯邦快遞進口專區內，經財政部臺北關稅局（下稱「臺
    北關稅局」）人員執行貨物注檢時發覺有異，乃會同內政部
    警政署航空警察局（下稱「航警局」）人員當場拆封後，發
    現其內之土黃色粉末均含有毒品反應。旋由警員喬裝快遞公
    司送貨人員，依該包裹上載收件地址運送，而於同年月29日
    下午2時9分許，在上開收件地址經甲○○領收，而當場查獲
    ，並扣得如附表編號一所示之第四級毒品鹽酸羥亞胺、「許
    文正」等人所有供本件運毒所用如附表編號二至四所示之鋁
    箔袋50個、紙箱2個、門號0000000000號行動電話1具（含該
    門號SIM卡1枚）等物。
二、案經內政部警政署航空警察局報請臺灣桃園地方法院檢察署
    檢察官偵查起訴。
    理  由
一、按「被告以外之人於審判外之陳述，雖不符刑事訴訟法第15
    9條之1至第159條之4之規定，而經當事人於審判程序同意作
    為證據，法院審酌該言詞陳述或書面陳述作成時之情況，認
    為適當者，亦得為證據。當事人、代理人或辯護人於法院調
    查證據時，知有刑事訴訟法第159條第1項不得為證據之情形
    ，而未於言詞辯論終結前聲明異議者，視為有前項之同意」
    ，刑事訴訟法第159條之5定有明文。查本判決所引用以下審
    判外作成之相關供述證據，公訴人、被告及其辯護人於本院
    準備程序、審判期日均表示無意見而不予爭執，亦未於言詞
    辯論終結前聲明異議，本院審酌上開證據資料製作時之情況
    ，尚無違法不當及證明力明顯過低之瑕疵，亦認為以之作為
    證據應屬適當，而其餘所依憑判斷之非供述證據，本院亦查
    無有何違反法定程序取得之情形，且上開各該證據均經本院
    於審判期日依法進行證據之調查、辯論，被告於訴訟上之防
    禦權，已受保障，故上開證據資料均有證據能力，合先敘明
    。
二、訊據上訴人即被告甲○○固坦承於前揭時、地受託嗣並受領
    上開包裹及包裹內夾藏第四級毒品鹽酸羥亞胺之事實，惟矢
    口否認有何私運、運輸第四級毒品鹽酸羥亞胺之犯行，辯稱
    ：伊經由於本件案發後已經過世之朋友才認識「許文正」，
    伊僅見過「許文正」二次而已，伊僅係受託代「許文正」收
    受上開包裹，但並不知該包裹內為何物，伊以為是染色劑云
    云。其辯護人辯稱：被告不知貨物內容，且鹽酸羥亞胺僅係
    毒品先驅原料，應非公告之第四級毒品，亦非屬行政院依懲
    治走私條例第2 條第3 項規定公告「管制物品項目及其數額
    」甲項第4 款所列「毒品危害防制條例所列毒品及其製劑、
    罌粟種子、古柯種子及大麻種子」等管制進出口物品，縱被
    告明知為鹽酸羥亞胺，亦為法律認識錯誤，而有刑法第16條
    減免其刑規定之適用云云。
三、經查：
（一）上開將第四級毒品鹽酸羥亞胺以鋁箔袋包裝為50小包，並
      各以25小包分裝入2個紙箱，載明收件人「林世明」、地
      址為「16# 2 duan jiuru Road 17 LinJiuging hamlet j
      iuru Village PingDong County」（即屏東縣九如鄉○○
      村○○鄰○○路○段16號）、電話為「0000000000」、貨名
      為「Ethylenediamine tetraacetic acid samples」（即
      「乙二胺四乙酸」），由「JACK」於97年10月23日某時，
      自中國大陸地區上海市透過不知情之聯邦快遞公司，於97
      年10月27日以航空快遞包裹之方式運送來臺，於97年10月
      28日下午2時30分許，抵達桃園國際機場貨運站長榮倉儲
      聯邦快遞進口專區內，因臺北關稅局人員執行貨物注檢時
      發覺有異，乃會同航警局人員當場拆封後，經以試劑初步
      檢驗確認包裹內所有不明成分土黃色粉末，均夾藏疑似毒
      品反應，嗣經送鑑結果，確認係毒品先驅原料即第四級毒
      品鹽酸羥亞胺等情，業據證人即美商聯邦快遞公司臺灣分
      公司經理陳安仁於警詢時供陳明確（見偵卷第12頁正、反
      面），並有臺北關稅局扣押貨物收據及搜索筆錄、國際空
      運提單、個案委任書、發票、進口報單各1紙、查獲照片2
      0幀（見偵卷第18至23、24、25、27至32頁）等件在卷可
      稽，是此部分之事實，首堪認定。
（二）又本件查扣包裹內疑似毒品之不明成分土黃色粉末，經分
      別送請交通部民用航空局航空醫務中心及內政部警政署刑
      事警察局分別以氣相層析質譜分析法、呈色試驗法及核磁
      共振分析法鑑定，認均含有毒品先驅原料即第四級毒品鹽
      酸羥亞胺成分（驗前總淨重48707.6公克，取0.8公克鑑定
      用罄，驗餘總淨重48706.8公克，抽測純度值約79％，依
      據抽測純度值，推估驗前總純質淨重約38479公克）乙情
      ，亦有交通部民用航空局航空醫務中心97年11月7日航藥
      鑑字第0975677號毒品鑑定書（偵卷第61頁）、內政部警
      政署刑事警察局97年12月8日刑鑑字第0970178815號鑑定
      書各1紙（偵卷第62頁；原審卷第45頁）在卷可參，堪認
      被告所收受之上開包裹內確係毒品先驅原料即第四級毒品
      鹽酸羥亞胺。
（三）再被告於前揭時、地受「許文正」所託代領包裹，並以「
      許文正」交付之上開門號行動電話1具作為領包裹之聯繫
      所用，由「張姓男子」先後以上開電話、簡訊內容「貨品
      乙二胺四乙酸，用途染色劑」聯繫取貨事宜後，嗣經警喬
      裝送貨員將上開包裹運送至上載收件地址，經被告領取後
      ，而當場查獲等節，亦為被告坦認在卷（見偵卷第58至60
      頁；原審卷第8至13、19、52至55頁；本院卷第33頁反面
      至第34頁），並有其簽收包裹之紀錄（SIGNATURE RECORD
      ）1紙（偵卷第13頁）及簡訊翻拍照片4幀（偵卷第27、28
      頁）在卷可憑，此部分亦可認定。
（四）被告雖於本院審理時辯稱：伊經由於本件案發後已經過世
      之朋友才認識「許文正」，伊僅見過「許文正」二次而已
      ，伊僅係受託代「許文正」收受上開包裹，但並不知該包
      裹內為何物，伊以為是染色劑云云。然查：
  １、據被告於97年10月29日警詢及同日偵訊時所辯：伊是在97
      年10月17日晚上5 、6 點左右，於高雄市○○路新崛江商
      圈一帶逛街時，突有1 名年約30多歲陌生「張姓男子」上
      前問伊是否願意代收「染色劑」，伊因怕被做掉才答應代
      收包裹，「張姓男子」就當場給伊10萬元報酬，並給伊手
      機，交代伊快遞公司的人會打至該門號手機聯絡，「張姓
      男子」並索取伊地址作為收件人地址，告訴伊包裹會由大
      陸姓林的寄至伊住處，並會安排人看伊收包裹的過程，要
      伊收到包裹後放門口，他會再派人至門口拿走，並另外再
      放10萬元在門口給伊為酬，「張姓男子」後來有打電話通
      知伊貨到時間，並再傳送「貨品乙二胺四乙酸，用途染色
      劑」之簡訊給伊，後來，快遞公司小姐有打電話來問貨名
      ，伊不知道，就騙說是肥料，後來「張姓男子」才打電話
      來說他已和快遞公司聯絡好了云云（見偵卷第6 至7 、36
      至39頁），核與伊於本院所辯內容，並不相符。且查伊僅
      代收區區1 個通常包裹，即可輕易獲取高達合計20萬元之
      報酬已不合理；且被告不知「張姓男子」來歷，或與「許
      文正」僅見面二次，亦不知代收包裹之確實內容，即貿然
      應允代為收取包裹，亦違常情。且若係染色劑，何須大費
      周章，找人代收？且亦無須被告佯以「林世明」之名義代
      收。基此，若謂被告對於包裹內容為不法物品毫無預見，
      孰人置信？其上開所辯，已難可採。
  ２、且再據被告嗣於偵訊及原審訊問、準備程序、審理時改口
      所辯：伊在屏東縣里港鄉○○路上碰見「許文正」，「許
      文正」就叫伊代領包裹，伊不知他為何不自己領，他也沒
      說不能自己領包裹的原因，伊因「許文正」會罵伊，怕被
      傷害，才提供地址幫忙代領包裹，「許文正」要伊收到包
      裹後放在門口，還給伊手機作為聯繫收領包裹之用，「許
      文正」並告訴伊，若有人問起伊代收包裹之事，就說是因
      為有人拿10萬元請伊代收包裹的，所以伊在警詢及同日偵
      訊中說到10萬元報酬代領包裹的情節，都是「許文正」教
      伊編的謊，伊有收到「貨品乙二胺四乙酸，用途染色劑」
      之簡訊，「張姓男子」也有打電話給伊等語（見偵卷第57
      至60頁；原審卷第8至13、19、50至55頁），惟據被告所
      述，與「張姓男子」素無交情，與「許文正」亦非熟識，
      被告不僅不知2人之真實年籍，更無2人住處或下落資料，
      可見雙方並無任何信賴基礎，則被告對於「許文正」等人
      不自行收受而託其代為領取包裹時，本應心生疑問，更加
      謹慎行事，惟被告卻未向「許文正」或「張姓男子」進一
      步詢問相關細節，即貿然允諾代為收受包裹，所辯已違常
      情；且「許文正」等人既無不能自己領包裹之事由，大可
      堂而皇之自己收取包裹，何有另找被告為人頭代為收取包
      裹之必要？而被告僅係代領1個正常包裹，卻要編織「若
      有人問起伊代收包裹的事，就說是因為有人拿10萬元請伊
      代收包裹」等情節作為掩飾，且在領取包裹後，不能當面
      交付，須以將包裹放在門口，待許文正派人至門口拿走之
      方式迂迴交付，則以被告係受有高職教育且已退伍之成年
      人，依其社會歷練與常識，焉能就「許文正」須找人頭收
      受包裹，且如此掩飾、迂迴交付包裹一事未有懷疑而仍絲
      毫不起戒心？況被告自承其已有室內電話及行動電話可用
      （見原審卷第12頁），若僅係代收正常之包裹，縱為確認
      包裹由被告收受，大可直接使用被告自己之電話，又何需
      如此大費周章，由「許文正」事先交付1具專供取貨聯繫
      之行動電話使用？並收取與「許文正」或張姓男子無關連
      之「林世明」名義之包裹。凡此事證，俱見被告主觀上即
      已預見該包裹內可能藏放毒品，竟仍願甘冒遭警查獲之風
      險，而以此事實之發生不違背其本意之運輸第四級毒品走
      私入境之不確定故意，受「許文正」等人所託代收包裝於
      上開鋁箔袋、紙箱包裹內之第四級毒品鹽酸羥亞胺，堪以
      認定。被告及辯護人辯稱不知上開包裹內夾藏毒品云云，
      顯屬事後卸責之詞，委無足取。
（五）辯護人雖為被告辯稱：鹽酸羥亞胺僅係毒品先驅原料，應
      非公告之第四級毒品，亦非屬行政院依懲治走私條例第2
      條第3項規定公告「管制物品項目及其數額」甲項第4款所
      示「毒品危害防制條例所列毒品及其製劑、罌粟種子、古
      柯種子及大麻種子」等管制進出口物品云云。惟依行政院
      於96年12月21日以院臺法字第0960056026號公告修正之「
      毒品之分級及品項」附表四所載，鹽酸羥亞胺為毒品先驅
      原料，屬於第四級毒品，且依上開附表四所載「第四級毒
      品（包括毒品先驅原料，除特別規定外，皆包括其異構物
      Isomers 、酯類Esters、醚類Ethers及鹽類Salts） 」，
      已明載毒品先驅原料屬於第四級毒品，有上開行政院公報
      公告、「毒品之分級及品項」附表四查詢資料在卷可稽（
      見原審卷第28至30頁；本院卷第23頁）。再者，鹽酸羥亞
      胺為毒品危害防制條例第2 條第2 項第4 款所定之第四級
      毒品，故屬於行政院依懲治走私條例第2 條第3 項規定公
      告「管制物品項目及其數額」甲項第4 款之管制進出口物
      品，亦據財政部關稅總局98年6 月8 日台總局緝字第0981
      009721號函示明確（本院卷第30頁）。是辯護人上開所辯
      ，容有誤會，自無足採。
（六）辯護人雖另辯以：縱被告明知為鹽酸羥亞胺，亦為法律認
      識錯誤，而有刑法第16條減免其刑規定之適用云云，然查
      ，刑法上所謂「禁止錯誤」，係指行為人誤信法所不許之
      行為係法所允許，且須有正當理由而無法避免之誤信始足
      當之，此觀刑法第16條之規定自明。惟由被告主觀上即已
      預見該包裹內可能藏放經管制之非法毒品，而仍具有運輸
      第四級毒品走私入境之不確定故意乙節，已據本院詳認如
      前，與禁止錯誤之情況迥異。再者，行為人僅須有違法之
      認識，即已滿足刑法論理之違法性要件，並不以行為人確
      實掌握其之行為觸犯何等刑事法律之何等條文為必要，被
      告既已有其行為係法所不許之認識，自已滿足違法性要件
      ，不以其認識其行為構成毒品危害防制條例第4 條第4 項
      之運輸第四級毒品罪為必要。是辯護人此部分所辯，亦難
      酌採。
（七）此外，復有如附表所示第四級毒品鹽酸羥亞胺及鋁箔紙50
      個、紙箱2個、行動電話1具扣案可資佐證。本件事證已臻
      明確，被告與「許文正」、「JACK」、「張姓男子」等成
      年人共同私運、運輸第四級毒品鹽酸羥亞胺之犯行，洵堪
      認定，應依法論科。
四、按行政院以96年12月21日院臺法字第0960056026號公告修正
    之「毒品之分級及品項」業已將鹽酸羥亞胺（Hydroxylimin
    e、HCl）公告為第四級毒品中之毒品先驅原料（於96年12月
    21日生效），係屬毒品危害防制條例第2條第2項第4款所定
    之第四級毒品，且係行政院依懲治走私條例第2條第3項規定
    公告「管制物品項目及其數額」甲項第4款之管制進出口物
    品。是被告甲○○自中國大陸私運管制進口之物品鹽酸羥亞
    胺進入臺灣，係犯毒品危害防制條例第4條第4項之運輸第四
    級毒品罪及懲治走私條例第12條、第2條第1項之準私運管制
    物品進口罪。被告係以已預見「許文正」、「JACK」、「張
    姓男子」不自行領取上開包裹內可能藏放毒品，仍以收受運
    輸第四級毒品走私入境臺灣之事實發生不違背其本意之不確
    定故意，而與「許文正」、「JACK」、「張姓男子」間有運
    輸、私運第四級毒品鹽酸羥亞胺入境臺灣之犯意聯絡，為共
    同正犯。又「許文正」、「JACK」、「張姓男子」與被告共
    同利用不知情之聯邦快遞公司人員運輸第四級毒品鹽酸羥亞
    胺之行為，為間接正犯。被告以一私運行為，同時觸犯毒品
    危害防制條例第4條第4項之運輸第四級毒品罪及懲治走私條
    例第12條、第2條第1項之準私運管制物品進口罪，為想像競
    合犯，應依刑法第55條規定從一重之運輸第四級毒品罪處斷
    。
五、原審經詳細之調查、審理後，基於以上之認定，並審酌被告
    正值青壯之年，不思正途工作，竟參與或分擔私運第四級毒
    品鹽酸羥亞胺入境之行為，渠所運輸之第四級毒品鹽酸羥亞
    胺總淨重高達48707.6 公克，數量非微，情節非輕，可能危
    害社會秩序甚鉅，惟因及時查獲尚未造成重大危害，及被告
    非處於上游主導如何運輸寄件毒品之地位，而僅係處於下游
    執行收受包裹之角色，暨渠犯罪後之態度，並無犯罪科刑紀
    錄，有本院被告前案紀錄表1 紙在卷可稽，其素行尚可等一
    切情狀，量處有期徒刑3 年10月。末以依毒品危害防制條例
    第18條第1 項後段應沒入銷燬之毒品，專指查獲之施用、持
    有第三、四級毒品而言；倘係查獲之製造、運輸、販賣、意
    圖販賣而持有、以非法方法使人施用、引誘他人施用或轉讓
    之第三、四級毒品，既屬同條例相關法條明文規定處罰之犯
    罪行為，即非該條項應沒入銷燬之範圍。又毒品危害防制條
    例第19條第1 項所定「供犯罪所用或因犯罪所得之物」，係
    指犯第4 條至第9 條、第12條、第13條或第14條第1 項、第
    2 項之罪所用或所得之物，不包括毒品本身在內，自不得為
    第三、四級毒品之沒收依據。同條例對於查獲之製造、運輸
    、販賣、意圖販賣而持有、以非法方法使人施用、引誘他人
    施用及轉讓第三、四級毒品之沒收，並無特別規定，如其行
    為已構成犯罪，則該毒品即屬不受法律保護之違禁物，應回
    歸刑法之適用，有最高法院95年度臺上字第911 號判決可參
    。是扣案之第四級毒品鹽酸羥亞胺，係屬違禁物，應依刑法
    第38條第1 項第1 款規定宣告沒收。至於鑑驗中所費失之毒
    品，既已滅失，不再諭知沒收。另毒品外包裝之錫箔紙50個
    、紙箱2 個，係用以包裝、運輸毒品所用，門號0000000000
    號行動電話1 具，係「許文正」所有交被告供其收取包裹之
    聯繫所用，業據被告供明在卷（見原審卷第50頁），為共犯
    「JACK」、「許文正」等人所有供本件運毒犯罪所用之物，
    均應依毒品危害防制條例第19條第1 項之規定宣告沒收之。
    其認事用法均無違誤，量刑亦屬適切。被告上訴猶執前揭情
    詞否認犯罪，並無理由，應予駁回。
六、據上論斷，應依刑事訴訟法第368條，判決如主文。
本案經檢察官楊秀蘭到庭執行職務。
中    華    民    國    98    年    8     月    3    日
                  刑事第九庭審判長法  官  陳貽男
                                  法  官  何信慶
                                  法  官  周盈文
以上正本證明與原本無異。
如不服本判決，應於收受送達後10日內向本院提出上訴書狀，其
未敘述上訴之理由者並得於提起上訴後10日內向本院補提理由書
（均須按他造當事人之人數附繕本）「切勿逕送上級法院」。
                                  書記官  張郁琳
中    華    民    國    98    年    8     月    3     日
附表
┌──┬───────────┬───────────┬───────────┐
│編號│    名        稱      │    數          量    │      應沒收之物      │
├──┼───────────┼───────────┼───────────┤
│一  │第四級毒品鹽酸羥亞胺  │驗前總淨重48707.6公克 │左列第四級毒品鹽酸羥亞│
│    │                      │，經檢視均為土黃色粉末│胺驗餘總淨重48706.8 公│
│    │                      │，外觀型態均相似，隨機│克（至於鑑驗中所費失之│
│    │                      │抽樣鑑定，抽測純度值約│毒品，既已滅失，爰不再│
│    │                      │79％，依據抽測純度值，│諭知沒收，併此敘明）  │
│    │                      │推估驗前總純質淨重約38│                      │
│    │                      │479公克               │                      │
├──┼───────────┼───────────┼───────────┤
│二  │鋁箔袋                │50個                  │鋁箔袋50個            │
├──┼───────────┼───────────┼───────────┤
│三  │紙箱                  │2個                   │紙箱2個               │
├──┼───────────┼───────────┼───────────┤
│四  │門號0000000000號行動電│1具                   │門號0000000000號行動電│
│    │話                    │                      │話1 具（含該門號SIM 卡│
│    │                      │                      │1 枚）                │
└──┴───────────┴───────────┴───────────┘
附錄本案論罪科刑法條全文：
毒品危害防制條例第4條
製造、運輸、販賣第一級毒品者，處死刑或無期徒刑；處無期徒
刑者，得併科新臺幣1 千萬元以下罰金。
製造、運輸、販賣第二級毒品者，處無期徒刑或7 年以上有期徒
刑，得併科新臺幣7 百萬元以下罰金。
製造、運輸、販賣第三級毒品者，處5 年以上有期徒刑，得併科
新臺幣5 百萬元以下罰金。
製造、運輸、販賣第四級毒品者，處3 年以上10年以下有期徒刑
，得併科新臺幣3 百萬元以下罰金。
製造、運輸、販賣專供製造或施用毒品之器具者，處1 年以上7
年以下有期徒刑，得併科新臺幣1 百萬元以下罰金。
前5 項之未遂犯罰之。
懲治走私條例第12條
自大陸地區私運物品進入臺灣地區，或自臺灣地區私運物品前往
大陸地區者，以私運物品進口、出口論，適用本條例規定處斷。
懲治走私條例第2 條
私運管制物品進口、出口逾公告數額者，處7 年以下有期徒刑，
得併科新臺幣3 百萬元以下罰金。
前項之未遂犯罰之。
第1 項所稱管制物品及其數額，由行政院公告之。


司法院資訊處製作；財團法人民間司法改革基金會備份。
